---
title: "EDA Thundercats e Xena a Princesa Guerreira"
output:
  html_document:
    df_print: paged
    toc: yes
    toc_float: yes
  html_notebook:
    toc: yes
    toc_float: yes
---

```{r setup, echo=FALSE, warning=FALSE, message=FALSE}
library(tidyverse)
library(here)
library(knitr)
theme_set(theme_bw())
```

Séries escolhidas: Thundercats e Xena a Princesa Guerreira

```{r}
episodes = read_csv(here("data/series_from_imdb.csv"), 
                    progress = FALSE,
                    col_types = cols(.default = col_double(), 
                                     series_name = col_character(), 
                                     episode = col_character(), 
                                     url = col_character(),
                                     season = col_character())) %>% 
    filter(series_name %in% c("Thundercats", "Xena a Princesa Guerreira"))
```

## Observando alguns aspectos das avaliações dos usuários.

Ao analisarmos o número de avaliações por episódio percebemos que o primeiro episódio é sempre o mais votado, tanto em 'Thundercats' como em 'Xena', percebemos isso por conta do pico que tem a curva logo no início do gráfico. Em alguns momentos podemos perceber também que no início e no fim de algumas temporadas há um pico de votação. A princípio é um pouco arriscado determinar qual a causa desse fenômeno, mas aparentemente é pelo fato dos usários estarem mais empolgados com as séries nesses momentos, sempre no início da série e geralmente no início e no fim de cada temporada, isso pode os levar a querer compartilhar suas opiniões.

```{r}
episodes %>% filter(series_name == "Thundercats") %>%
    ggplot(aes(x = series_ep, y = user_votes, color = season)) +
    labs(x = "Episódios", y = "Quantidade de votos") +
    geom_line() +
    guides(color = guide_legend("Temporada"))
```

```{r}
episodes %>% filter(series_name == "Xena a Princesa Guerreira") %>%
    ggplot(aes(x = series_ep, y = user_votes, color = season)) +
    labs(x = "Episódios", y = "Quantidade de votos") +
    geom_line() +
    guides(color = guide_legend("Temporada"))
```

Outro dado que eu também achei interessante verificar foi a média de votos para cada uma das duas séries. E podemos perceber uma diferença estremamente significativa. Abaixo podemos perceber que a média de votos de 'Thudercatas' ficou em 19.81 votos por episódio. Já 'Xena' tem 232.91 votos, muito acima. Observando isso, podemos concluir que os dados observados em 'Xena' são mais robustos, nos passando mais credibilidade, pois é uma amostra muito maior do que a de 'Thudercats'. 

```{r}
votes_means = episodes %>% 
                 group_by(Série = series_name) %>%
                 summarise(Média = round(mean(user_votes),2)) 
votes_means %>%
    kable()
```

##Qual das séries que você escolheu é mais bem avaliada no IMDB? A diferença é grande? Pequena? Muda de acordo com as temporadas da série? 

A média geral da avaliação dos usuários de 'Xena a Princesa Guerreira' é maior que a de 'Thundercats', uma diferença bastante pequena. Ao observarmos mais abaixo o gráfico das médias de avaliação por temporada percebemos que 'Thundercats' teve uma evolução continua durante suas temporadas, diferente de 'Xena' que teve uma queda da terceira para quarta e logo em seguida voltou a subir na quinta e sexta temporadas. Mesmo assim podemos concluir que, comparando as médias de avaliação de cada uma das duas séries, 'Xena' é uma série melhor avaliada pelos usuários.

```{r}
means = episodes %>% 
                 group_by(Série = series_name) %>%
                 summarise(Média = round(mean(user_rating),2))

means %>% kable()
```


```{r}
season_means = episodes %>% 
                 group_by(series_name, season) %>%
                 summarise(mean = mean(user_rating))
```

```{r}
season_means %>% 
    ggplot(aes(x = season, y = mean, group = series_name, color = series_name)) +
    geom_point() + 
    geom_line() +
    labs (x = "Temporadas", y = "Média das avaliações", color = "Série")
```

##Qual das séries que você escolheu tem episódios de qualidade mais irregular segundo o IMDB? A diferença é grande? Pequena?

O que podemos observar, analisando o gráfico mais abaixo, é que, 'Thundercats'apresentou inicialmente uma maior irregularidade nas avaliações das suas primeiras temporadas, podemos observar que o gráfico apresenta vários picos, tanto negativos como positivos com o decorrer dos episódios, chegando a ter uma diferença de mais de 2 pontos de um episódio para outro dentro de uma mesma temporada, porém essas diferenças foram diminuindo mais próximo do fim da série apresentando uma diferença de pouco mais de meio ponto. Ja em 'Xena' ocorre o contrário, nas 3 primeiras temporadas a diferença é menor entre a qualidade dos episódio e quando observamos as avaliações da 4ª temporada em diante os dados começam a apresentar uma variação mais acentuada, chegando a ter mais de 2 pontos de diferença em episódios em uma única temporada.


>> Os dois plots abaixo são apenas sugestões de visualização, por isso, não inclui interpretação para eles no texto

```{r}
episodes %>%
    ggplot(aes(x = season, y = user_rating, color = season)) +
    geom_boxplot() +
    geom_jitter(alpha = 0.3) +
    facet_wrap(~series_name, scales = "free_x") +
    theme(legend.position="none") +
    labs(x = "Temporada", y = "Avaliações dos usuários")

episodes %>%
    ggplot(aes(x = series_name, y = user_rating, color = series_name)) +
    geom_boxplot() +
    geom_jitter(alpha = 0.3) +
    theme(legend.position="none") +
    labs(x = "Série", y = "Avaliações dos usuários")

episodes %>% 
    ggplot(aes(x = series_ep, y = user_rating, color = season)) +
    labs(x = "Episódios", y = "Avaliações dos usuários") +
    geom_line() + facet_wrap(~ series_name, ncol = 1) +
    geom_point() +
    guides(color = guide_legend("Temporada"))
     
```

##Episódios no início/fim da temporada são mais bem avaliados que os no meio? O que tende a ser melhor? Inícios ou finais de séries/temporadas?

Podemos responder essa pergunta também avaliando o mesmo gráfico. Existe sim uma certa tendência quanto a avalição dos episódios nos começos e fins de temporadas, porém, não é um padrão que é sempre seguido. Notamos que geralmente appós o primeiro ou primeiros episódios de uma temporada há uma queda na curva, ou seja, as notas caem, e logo mais próximo do fim da temporada há uma ascenção. Mas isso não quer dizer que os episódios do meio das temporadas não tenham uma nota maior que os do começo ou do fim, muito pelo contrário, há temporadas, das duas séries avaliadas, em que episódios do meio são os mais bem avaliados e também há casos onde essa tendência de uma melhor avaliação no fim e no começo das temporadas não existe, como é o caso da 4ª temporada de 'Xena', onde os primeiros e últimos episódios são os mais mal avalidos da temporada e estão entre os piores da série.


Para termos uma análise mais exata da variação das avaliações para cada série, calculamos abaixo o desvio padrão para as avaliações por episódio de cada uma das séries. Percebe-se que 'Xena' tem um desvio maior, isso indica que os valores das avaliações variam mais de episódio para episódio.

```{r}
episodes %>% group_by(series_name) %>%
    summarise(sd(user_rating))
```


